臺灣基隆地方法院刑事判決　
                                      109年度訴字第638號
                                      109年度訴字第682號
公  訴  人  臺灣基隆地方檢察署檢察官
被      告  陳欽賢


選任辯護人  林明賢律師
被      告  朱其志




                    （另案於法務部矯正署新店戒治所附設勒戒所勒戒中）
指定辯護人  阮皇運律師
被      告  王銘遠


指定辯護人  陳雅萍律師
上列被告因毒品危害防制條例等案件，經檢察官提起公訴（109
年度偵字第4289號、第4292號）及追加起訴（109年度偵字第538
6）暨移送併辦（109年度偵字第5970號、第5971號、第5972號）
，本院判決如下：
    主  文
一、陳欽賢犯如附表一編號①至⑩、附表四編號①②「罪名及應
    處刑罰欄」所示之罪，其處刑、沒收，各處如附表一編號①
    至⑩、附表四編號①②「罪名及應處刑罰欄」之所示。上開如
    附表一編號①至⑩「罪名及應處刑罰欄」之刑，應執行有期徒
    刑肆年捌月；上開如附表四編號①②「罪名及應處刑罰欄」所
    示之刑，應執行有期徒刑伍月。
二、朱其志犯如附表二編號①至③、附表三編號①「罪名及應處刑
    罰欄」所示之罪，其處刑、沒收，各處如附表二編號①至③、
    附表三編號①「罪名及應處刑罰欄」之所示。應執行有期徒
    刑貳年陸月。
三、王銘遠犯如附表三編號①「罪名及應處刑罰欄」所示之罪，
    累犯，其處刑如附表三編號①「罪名及應處刑罰欄」之所示
    。　
    事  實
一、陳欽賢、朱其志、王銘遠均明知甲基安非他命屬毒品危害防
    制條例第2條第2項第2款所列管之第二級毒品，且屬藥事法
    第22條第1項第1款所列管之禁藥，不得非法販賣、轉讓及持
    有，竟為下列犯行：
(一)陳欽賢基於販賣第二級毒品甲基安非他命以營利之犯意，以
    所持白色廠牌SAMSUNG門號「0000-000000」號行動電話或其
    上裝置之LINE通訊軟體為聯繫工具，分別於附表一編號①至⑩
    所示時、地，將附表一編號①至⑩所示數量之甲基安非他命，
    以附表一編號①至⑩所示價格，分別販賣予附表一編號①至⑩所
    示之人，而獲有利益。
(二)朱其志基於販賣第二級毒品甲基安非他命以營利之犯意，以
    所持粉色廠牌SAMSUNG行動電話上裝置之LINE通訊軟體為聯
    繫工具，於附表二編號①至③所示時、地，將附表二編號①至③
    所示數量之甲基安非他命，以附表二編號①至③所示價格，分
    別販賣予附表二所示之人，而獲有利益。
(三)吳振銘於109年7月14日下午1時10分許，以LINE傳送訊息與
    朱其志所持粉色廠牌SAMSUNG行動電話上所裝置之LINE通訊
    軟體聯繫，雙方議定第二級毒品甲基安非他命交易事宜後，
    朱其志乃與王銘遠共同基於販賣第二級毒品甲基安非他命以
    牟利之犯意聯絡，由朱其志將1小包甲基安非他命（重量1公
    克）交給王銘遠，再由王銘遠於附表三編號①所示時間，前
    往吳振銘位於新北市○○區○○街000號3樓J-4住處，將該包甲
    基安非他命交付吳振銘，事後，再由吳振銘匯款新臺幣1700
    元價金至朱其志指定之陳欽賢帳戶內（已匯款），而獲有利
    益。
(四)陳欽賢基於無償轉讓禁藥甲基安非他命之犯意，於附表四編
    號①②所示時、地，將各約0.5公克之甲基安非他命，分別轉
    讓予附表四編號①②所示人，供其等施用。
二、查獲經過：
    緣臺灣宜蘭地方法院檢察署前獲合理情資疑陳欽賢涉嫌毒品
    交易，遂依通訊保障及監察法之相關規定，檢附事證聲請臺
    灣宜蘭地方法院核發109年度聲監字第148號、109年度聲監
    續字365號通訊監察書，對陳欽賢所持行動電話「0000-0000
    00」號進行側錄監聽，查悉疑涉與廖勝益等人毒品交易相關
    通話，並持本院所核發之109年度聲搜字第298號搜索票，於
    109年7月27日18時17分許，在新北市三重區三賢街與信賢街
    口為警拘獲陳欽賢，並扣得附表五編號①至⑤所示之物；再並
    於同日20時10分許，在基隆市○○區○○路00號4樓陳欽賢住處
    ，扣得附表五編號⑥⑦所示之物；另於同日（即109年7月27日
    ）18時36分許，為警持本院所核發之109年度聲搜字第298號
    搜索票，於基隆市○○區○○街00巷0號之4居處拘獲朱其志，並
    扣得附表五編號⑧至⑭所示之物。
三、案經宜蘭縣政府警察局蘇澳分局報告臺灣基隆地方檢察署檢
    察官偵查起訴，及追加起訴暨移送併辦。　　
    理  由
一、程序事項
(一)按刑事案件於第一審辯論終結前，得就與本案相牽連之犯罪
    ，追加起訴，刑事訴訟法第265條第1項定有明文；而所謂相
    牽連之案件，則係指刑事訴訟法第7條所列之：一、一人犯
    數罪者。二、數人共犯一罪或數罪者。三、數人同時在同一
    處所各別犯罪者。四、犯與本罪有關係之藏匿人犯、湮滅證
    據、偽證、贓物各罪者。又追加起訴之目的既係為求訴訟經
    濟，則其究否相牽連之案件，當應從起訴形式而為觀察。查
    公訴人於本院原所受理109年度訴字第638號被告陳欽賢、朱
    其志涉嫌違反毒品危害防制條例等案件第一審言詞辯論終結
    前，又以109年度偵字第5386號追加起訴書，追加被告王銘
    遠與被告朱其志共犯之毒品危害防制條例等罪嫌，經本院以
    109年度訴字第682號案件受理，自其追加起訴之形式及程序
    觀察，與刑事訴訟法第7條第2款所指之「數人共犯一罪」之
    要件及同法第265條第1項之「於第一審言詞辯論終結前」規
    定相符。從而，本件之追加起訴程序應屬合法，合先敘明。
(二)檢察官以109年11月2日基檢鈴敬109偵5970字第1099025439
    號函移請併案審理之犯罪事實（即109年度偵字第5970號、
    第5971號、第5972號移送併辦意旨書），與本案經檢察官提
    起公訴、追加起訴書之犯罪事實相同，為事實上同一案件，
    本院自應併予審理。 
(三)證據能力：
　⒈按被告以外之人於審判外之言詞或書面陳述，除法律有規定
    者外，不得作為證據，刑事訴訟法第159條第1項固定有明文
    ；惟被告以外之人於審判外之陳述，雖不符同法第159條之1
    至第159之4之規定，而經當事人於審判程序同意作為證據，
    法院審酌該言詞陳述或書面陳述作成時之情況，認為適當者
    ，亦得為證據。又當事人、代理人或辯護人於法院調查證據
    時，知有第159條第1項不得為證據之情形，而未於言詞辯論
    終結前聲明異議者，視為有前項之同意，同法第159條之5第
    1、2項亦定有明文。被告陳欽賢、朱其志、王銘遠及其等辯
    護人對卷內被告以外之人之供述證據均不爭執（本院109年
    度訴字第638號卷第171頁至第172頁），本院於審理時提示
    上開審判外陳述之內容並告以要旨，且經公訴人、被告及辯
    護人到庭表示意見，亦未於言詞辯論終結前對該等記載審判
    外陳述筆錄之證據資格有何異議，依據首開規定，應視為被
    告已有將上開審判外陳述作為證據之同意，本院審酌上開被
    告以外之人審判外陳述作成時之情況，並無不能自由陳述之
    情形，亦未見有何違法取證或其他瑕疵，且與待證事實具有
    關聯性，認為以之作為證據應屬適當，自均有證據能力。
  ⒉次按，通訊監察錄音之譯文，僅屬依據監聽錄音結果予以翻
    譯之文字，固具文書證據之外觀，但實際上仍應認監聽所得
    之錄音帶或光碟，始屬調查犯罪所得之證物，乃係刑事訴訟
    法第165條之1第2項所稱之證物，如其蒐證程式合法，並經
    合法調查，自具證據能力。因此檢察官如提出通訊監察錄音
    之譯文為其證據方法，實乃以其監聽所得之錄音帶或光碟，
    為調查犯罪所得之證物，法院本應依刑事訴訟法第165條之1
    所列之方法調查，以判斷該錄音帶或光碟是否與通訊監察錄
    音之譯文相符。而監聽錄音製作之譯文，雖通常為偵查犯罪
    機關單方面製作，然若被告或訴訟關係人對其真實性並無爭
    執，經法院於審判期日提示譯文供當事人辨認、表示意見並
    為辯論者，程式自屬適法（最高法院95年度台上字第295號
    、94年度台上字第4665、1270號、93年度台上字第6510號判
    決意旨參照）。即警察機關對犯罪嫌疑人依法監聽電話所製
    作之通訊監察紀錄譯文，實乃該監聽電話錄音之「派生證據
    」，是其倘係公務員（員警）依法定程式而取得，被告或訴
    訟關係人就其真實性復無爭執（即不否認譯文所載對話內容
    之真實無偽），法院並曾依刑事訴訟法第165條第1項規定，
    踐行證據調查之法定程式，向被告宣讀或告以要旨，則其自
    得採為認定被告有罪之基礎，而有證據能力。查，本案卷附
    相關通訊監察譯文，均係警員依臺灣宜蘭地方法院核發109
    年度聲監字第148號、109年度聲監續字第365號通訊監察書
    實施通訊監察，有通訊監察書及電話附表在卷可憑（本院10
    9年訴字第638號卷第53頁至第59頁），且其監聽期間、通訊
    號碼亦悉與通訊監察書所核准之範圍相符，而被告及其辯護
    人就其通訊監察譯文之內容亦不爭執，故該譯文自屬公務員
    依法定程式所取得之證據資料，且均經本院踐行證據調查之
    法定程式，於審判期日向被告宣讀或告以要旨，按諸首開說
    明，關此監聽譯文自得採為認定被告有罪之基礎，而得為本
    案之證據。
  ⒊除供述證據以外，其餘業經本院援為後開事實認定之「非供
    述證據」，核無公務員取得過程違背法定程式之具體事證，
    且均經本院於審判期日，依刑事訴訟法第164條、第165條之
    規定，踐行證據調查之法定程序，自均具有證據能力。
貳、實體事項：
一、前揭犯罪事實，業據被告陳欽賢、朱其志及王銘遠於偵查、
    本院準備程序及審理時均坦承不諱；被告陳欽賢所為附表一
    編號①至⑩所示販賣甲基安非他命、附表四編號①②所示轉讓禁
    藥之犯行，核與證人廖振益、閻念祖、何品洋、許財富於警
    詢、偵查中所證交易甲基安非他命及轉讓甲基安非他命之主
    要情節無誤；並據被告王銘遠以證人身分於警詢、偵查中；
    被告朱其志以證人之身分於偵查中均證述綦詳（相關卷頁詳
    參附表一編號①至⑩、附表四編號①②之「本案證據欄」）；被
    告朱其志所為附表二編號①至③所示販賣甲基安非他命、附表
    三與被告王銘遠共同販賣甲基安非他命之犯行，亦據證人王
    獻煌、吳振銘於警詢、偵查中證述明確（相關卷頁詳參附表
    二編號①至③、附表三之「本案證據欄」）；此外，被告3人
    所為上開犯行，並有臺灣宜蘭地方法院所核發109年度聲監
    字第148號、109年度聲監續字第365號通訊監察書、宜蘭縣
    政府警察局蘇澳分局搜索扣押筆錄、慈濟大學濫用藥物檢驗
    中心109年8月21日慈大藥字第000000000號函暨所附慈濟大
    學濫用藥物檢驗中心鑑定書、毒品照片、慈濟大學濫用藥物
    檢驗中心109年8月21日慈大藥字第109082177號函暨所附慈
    濟大學濫用藥物檢驗中心鑑定書、被告朱其志與王獻煌之LI
    NE對話截圖照片、被朱其志與吳振銘之LINE對話截圖照片等
    件可稽（相關卷頁詳參附表一、二、三、四之「本案證據欄
    」所載）及扣案如附表編號五編號②③⑧⑫⑬⑭所示物品可佐，足
    認被告陳欽賢、朱其志及王銘遠所為任意性自白與事實相符
    ，堪予採信。
二、按販賣毒品之所謂販賣行為，係行為人基於營利之目的，而
    販入或賣出毒品而言。販賣毒品者，其主觀上須有營利之意
    圖，且客觀上有販賣之行為即足構成，至於實際上是否已經
    獲利，則非所問。即於有償讓與他人之初，係基於營利之意
    思，並著手實施，而因故無法高於購入之原價出售，最後不
    得不以原價或低於原價讓與他人時，仍屬販賣行為。必也始
    終無營利之意思，縱以原價或低於原價有償讓與他人，方難
    謂為販賣行為，而僅得以轉讓罪論處（最高法院93年度台上
    字第1651號判決意旨參照）。次按販賣毒品之行為，本無一
    定之公定價格，是其各次買賣之價格，當亦各有差異，而或
    隨供需雙方之資力、關係之深淺、需求之數量、貨源之充裕
    與否、販賣者對於資金之需求如何即殷切與否，以及政府查
    緝之態度，進而為各種不同之風險評估，而為機動性之調整
    ，是其價格標準，自非一成不變，且販賣者從各種「價差」
    、「量差」、「純度（如摻入葡萄糖等物）」謀取利潤方式
    ，或有差異，然其所圖利益之非法販賣行為目的，則屬相同
    ，並無二致。即就本案情節而論，被告陳欽賢與洽購毒品之
    本案下游買家廖勝益、閻念祖、何品洋、許財富及朱其志；
    被告朱其志與洽購毒品之本案下游買家王獻煌、吳振銘；被
    告王銘遠與其下游買家吳振銘，核均非至親且無特殊情誼，
    是以常情研判，倘非有利可圖，諒被告應無甘冒觸犯重罪之
    風險，同以販入毒品（甲基安非他命）之純度、價格，甚至
    低於原價或無償轉讓毒品予本案下游買家之客觀可能，從而
    ，被告陳欽賢就附表一、被告朱其志就附表二、三；被告王
    銘遠就附表三所示販賣甲基安非他命犯行，其等主觀上，有
    藉此以營利獲取利益之意圖甚為明確。
三、綜上所述，本案事證已明，被告陳欽賢所為附表一所示販賣
    第二級毒品、附表四所示轉讓禁藥犯行；被告朱其志所為附
    表二、三所示販賣第二級毒品；被告王銘遠所為附表三所示
    販賣第二級毒品犯行，均堪認定，應依法論科。
參、論罪科刑：
一、按行為後法律有變更者，適用行為時之法律。但行為後之法
    律有利於行為人者，適用最有利於行為人之法律，刑法第 2
    條第1 項定有明文。被告陳欽賢所為附表一編號①至⑥、⑨所
    示之行為、被告朱其志、王銘遠所為附表三編號①所示之行
    為後，毒品危害防制條例第4 條第2 項、第17條第2 項均於
    109 年1 月15日修正公布，並於109 年7 月15日施行。修正
    前毒品危害防制條例第4 條第2 項規定：「製造、運輸、販
    賣第二級毒品者，處無期徒刑或7 年以上有期徒刑，得併科
    新臺幣1,000 萬元以下罰金。」修正後同條項則規定：「製
    造、運輸、販賣第二級毒品者，處無期徒刑或10年以上有期
    徒刑，得併科新臺幣1,500 萬元以下罰金。」；修正前毒品
    危害防制條例第17條第2 項規定：「犯第4 條至第8 條之罪
    於偵查及審判中均自白者，減輕其刑。」，修正後同條項則
    為：「犯第 4 條至第8 條之罪於偵查及歷次審判中均自白
    者，減輕其刑。」經比較修正前、後，毒品危害防制條例第
    4 條第2 項規定，構成要件並未變更，然有期徒刑及罰金之
    刑度均較修正前提高，又修法前之毒品危害防制條例第17條
    第2 項既僅規定「審判中」，而未規定被告應於「歷次審判
    中」均自白，則縱被告於歷次審判中，僅只1 次自白犯罪，
    依司法實務通說，仍應認其該當該條項「審判中」之規定，
    而減輕其刑，是修法後之規定限縮須被告「歷次審判中」均
    自白，始有該條項減輕其刑規定之適用，顯然對被告之刑罰
    有不利之實質影響。準此以觀，經本院綜合該次修法全部罪
    刑之結果而為比較，修正前之規定對被告陳欽賢、朱其志及
    王銘遠較為有利，依刑法第2 條第1 項前段規定，本案就被
    告陳欽賢所為附表一編號①至⑥、⑨所示之犯行、被告朱其志
    、王銘遠所為附表三編號①所示之犯行，應適用被告行為時
    之法律即修正前毒品危害防制條例第4 條第2 項、第17條第
    2 項之規定論處，合先敘明。　
二、查甲基安非他命為毒品危害防制條例第2 條第2項第2款所列
    管之第二級毒品，並為藥事法第22條第1項第1款公告列管之
    禁藥，不得轉讓，故行為人明知甲基安非他命為禁藥而轉讓
    予他人，同時構成毒品危害防制條例第8條第2項之轉讓第二
    級毒品罪及藥事法第83條第1 項之轉讓禁藥罪，屬法條競合
    之情形；而毒品危害防制條例第8條第2項轉讓第二級毒品罪
    之法定刑為「6月以上5年以下有期徒刑，得併科新臺幣70萬
    元以下罰金」，藥事法第83條第1 項轉讓禁藥罪之法定刑為
    「7年以下有期徒刑，得併科新臺幣5000 萬元以下罰金」，
    則轉讓甲基安非他命之行為，若無毒品危害防制條例第8 條
    第6項及第9條第1項、第2項所定轉讓毒品達一定數量、成年
    人對未成年人犯轉讓毒品罪或明知為懷胎婦女而對之犯轉讓
    毒品罪等應予加重其刑之情形者，依重法優於輕法之法理，
    即應優先適用藥事法第83條第1 項之規定處斷。經查，本案
    尚無證據證明被告轉讓第二級毒品之數量已逾「轉讓毒品加
    重其刑之數量標準」第2 條第1項第2款所定淨重10公克以上
    之標準，且受轉讓人廖勝益、朱其志、王銘遠於被告陳欽賢
    為轉讓甲基安非他命時之行為時，均已成年。故被告陳欽賢
    所為附表四所示之轉讓第二級毒品甲基安非他命之犯行，即
    應論以藥事法第83條第1項之轉讓禁藥罪。
三、核被告陳欽賢就附表一編號①至⑥、⑨所為，均係犯修正前毒
    品危害防制條例第4條第2項之販賣第二級毒品罪；就附表一
    編號⑦⑧⑩所為，則各係犯毒品危害防制條例第4條第2項之販
    賣第二級毒品罪；就附表四編號①②所為，均係犯藥事
    法第83條第1 項之轉讓禁藥罪。被告陳欽賢持有第二級毒品
    甲基安非他命，並進而販賣予他人，其持有毒品之低度行為
    ，均應為販賣之高度行為所吸收，不另論罪。另法律之適用
    有其一致性，除有特別規定外，不得割裂適用。是被告陳欽
    賢就附表四編號①②所為轉讓禁藥之行為，其持有甲基安非他
    命之行為與轉讓行為同為實質上一罪之階段行為，本件既依
    法規競合原理適用藥事法處斷，而藥事法並未處罰單純持有
    禁藥之行為，且高度之轉讓行為既已依藥事法加以處罰，依
    法律適用完整性之法理，其低度之持有甲基安非他命行為，
    自不能再行割裂適用毒品危害防制條例之規定論處。是本件
    轉讓第二級毒品部分，自無轉讓行為吸收持有行為之問題。
    被告就附表四編號②之轉讓禁藥（甲基安非他命）犯行，係
    以一行為轉讓予朱其志、王銘遠2人，為想像競合犯，應從
    一重處斷。
四、核被告朱其志就附表二編號①至③所為，均係犯毒品危害防制
    條例第4條第2項之販賣第二級毒品罪；就附表三編號①所為
    ，係犯修正前毒品危害防制條例第4條第2項之販賣第二級毒
    品罪。被告朱其志持有第二級毒品甲基安非他命，並進而販
    賣予他人，其持有毒品之低度行為，均應為販賣之高度行為
    所吸收，不另論罪。
五、核被告王銘遠就附表三編號①所為，係犯修正前毒品危害防
    制條例第4條第2項之販賣第二級毒品罪。被告王銘遠持有第
    二級毒品甲基安非他命，並進而販賣予他人，其持有毒品之
    低度行為，應為販賣之高度行為所吸收，不另論罪。被告朱
    其志與王銘遠就附表三編號①所示販賣第二級毒品之犯行，
    具有犯意聯絡及行為分擔，為共同正犯。　　
六、被告陳欽賢所犯上開10次販賣第二級毒品、2次轉讓禁藥之
    犯行；被告朱其志所犯上開4次販賣第二級毒品之犯行，犯
    意各別，行為互殊，均應分論併罰。
七、刑之加重、減輕：
(一)被告王銘遠前因施用毒品案件，經臺北地方法院以106年度
    審簡字第2163號判決判處有期徒刑2月確定，於107年12月15
    日執行完畢，有臺灣高等法院被告前案紀錄表1份在卷足憑
    ，其於前案徒刑執行完畢後5年內，故意再犯本犯附表三編
    號①所示有期徒刑以上之罪，構成刑法第47條第1項之累犯，
    而本案依被告犯罪情節，並無應量處最低法定刑，卻無法適
    用刑法第59條減輕規定，致其所受刑罰超過其所應負擔罪責
    之情形，參諸司法院釋字第775 號解釋之意旨，仍應各依刑
    法第47條第1 項之規定加重其刑（最高法院108 年度台上字
    第338 號、第4160號判決參照），惟因販賣第二級毒品罪之
    法定本刑為「無期徒刑」部分，依刑法第65條第1 項規定不
    得加重，故僅就法定本刑「7 年以上有期徒刑」及「併科罰
    金」部分加重其刑。
(二)按犯毒品危害防制條例第4條至第8條之罪於偵查及審判中均
    自白者，減輕其刑，修正前毒品危害防制條例第17條第2 項
    定有明文。查，被告陳欽賢就其所為附表一編號①至⑥、⑨所
    示之犯行、被告朱其志、王銘遠就其所為附表三編號①所示
    之犯行，於偵查及本院審理時均自白不諱，已如前述，爰依
    修正前毒品危害防制條例第17條第2 項規定，予以減輕其刑
    ，被告王銘遠部分，並依法先加後減。
(三)又犯第四條至第八條之罪於偵查及歷次審判中均自白者，減
    輕其刑，毒品危害防制條例第17條第2 項定有明文。被告陳
    欽賢就其所為附表一編號⑦⑧⑩所示之犯行、被告朱其志就其
    所為附表二編號①至③所示之犯行，於偵查及本院歷次審理中
    ，均自白不諱，爰依毒品危害防制條例第17條第2 項規定，
    予以減輕其刑。
(四)再按犯第4條至第8條、第10條或第11條之罪，供出毒品來源
    ，因而查獲其他正犯或共犯者，減輕或免除其刑，毒品危害
    防制條例第17條第1 項定有明文。被告陳欽賢、朱其志之辯
    護人主張：被告2人於警詢中供出被告陳欽賢之毒品上游為
    綽號「小曼」之人（真實姓名為吳○華），而主張依毒品危
    害防制條例第17條第1項之規定減刑云云，而經本院函詢宜
    蘭縣政府警察局蘇澳分局有無因被告陳欽賢、朱其志供述而
    查獲綽號「小曼」之人，經函覆略以：「本分局偵查隊業於
    被告陳欽賢、朱其志供述毒品上游綽號「小曼」（吳○華）
    時著手調查，發現已有他單位偵辦中，綽號「小曼」（吳○
    華）業於109年10月29日遭基隆市政府警察局刑事警察大隊
    （偵三隊）、基隆市二分局（偵二隊）、內政部警政署刑事
    警察局第八大隊（第一小隊）、高雄市政府警察局第一分局
    及新北市政府警察局汐止分局共同查獲，故本分局並無因被
    告陳欽賢、朱其志之供述，而查獲毒品上游吳○華之事實」
    ，有該局109年12月1日警澳偵字第0000000000號函可稽（本
    院109年度訴字第638號卷第201頁），從而難認被告陳欽賢
    、朱其志之辯護人關此部分之主張為有理由。另經本院函詢
    宜蘭縣政府警察局蘇澳分局，係否因被告朱其志之供述，始
    查獲其於109年7月20日、109年7月23日販賣予王獻煌、吳振
    銘甲基安非他命之上游即本案被告陳欽賢販賣第二級毒品（
    即附表一編號⑧⑩）之犯行，經覆以：被告陳欽賢於筆錄內向
    警方供稱109年7月23日以LINE通訊軟體向被告陳欽賢購買毒
    品安非他命，因對話訊息已不存在，故依據朱其志之筆錄供
    述及反問被告陳欽賢筆錄，因而得知陳欽賢109年7月23日販
    賣毒品予朱其志之事實；而109年7月20日被告朱其志向被告
    陳欽賢購買甲基安非他命之犯行，於朱其志自行供述前，警
    方並不知道陳欽賢有此販賣犯行，此有宜蘭縣政府警察局蘇
    澳分局109年12月1日警澳偵字第0000000000號函及本院公務
    電話紀錄各1份可稽（本院109年度訴字第638號卷第201頁、
    第203頁），堪認係因被告朱其志之供述，始查獲被告朱其
    志為附表二編號②③犯行期間，提供甲基安非他命給被告朱其
    志之毒品上游即被告陳欽賢，爰依毒品危害防制條例第17條
    第1項之規定，予以減刑，並遞減其刑。
(五)按刑法第59條規定，犯罪之情狀可憫恕者，得酌量減輕其刑
    ，同法第57條規定，科刑時應審酌一切情狀，尤應注意左列
    事項（共10款）為科刑重輕之標準，兩條適用上固有區別，
    惟所謂「犯罪之情狀」與「一切情形」，並非有截然不同之
    領域，於裁判上酌減其刑時，應就犯罪一切情狀（包括第57
    條所列舉之10款事項），予以全盤考量，審酌其犯罪有無可
    憫恕之事由（即判例所稱有特殊之原因與環境等等，在客觀
    上足以引起一般同情，以及宣告法定低度刑，是否猶嫌過重
    ），以為判斷。故適用第59條酌量減輕其刑時，並不排除第
    57條所列舉10款事由之審酌，惟其程度應達於確可憫恕，始
    可予以酌減，有最高法院70年度第6 次刑事庭會議決議可參
    。第以販賣第二級毒品罪之法定刑於毒品危害防制條例修正
    前為「無期徒刑或7 年以上有期徒刑，得併科新臺幣1 千萬
    元以下罰金」、修正後為「處無期徒刑或10年以上有期徒刑
    ，得併科新臺幣1,500萬元以下罰金」，然同為販賣第二級
    毒品之人，其原因動機不一，犯罪情節未必盡同，或有大盤
    毒梟者，亦有中、小盤之分，甚或僅止於吸毒者友儕間為求
    互通有無之有償轉讓者亦有之，其販賣行為所造成危害社會
    之程度自屬有異，法律科處此類犯罪，所設之法定最低本刑
    卻同為「無期徒刑」，不可謂不重。於此情形，倘足以懲儆
    ，並可達防衛社會之目的者，自非不可依客觀之犯行與主觀
    之惡性二者加以考量其情狀，是否有可憫恕之處，適用刑法
    第59條之規定酌量減輕其刑，期使個案裁判之量刑，能斟酌
    至當，符合比例原則。再按刑事審判旨在實現刑罰權之分配
    的正義，故法院對有罪被告之科刑，應符合罪刑相當之原則
    ，使輕重得宜，罰當其罪，以契合社會之法律感情，此所以
    刑法第57條明定科刑時應審酌一切情狀，尤應注意該條所列
    10款事項以為科刑輕重之標準，並於同法第59條賦予法院（
    法官）以裁量權，如認「犯罪之情狀可憫恕者，得酌量減輕
    其刑」，俾使法院就個案之量刑，能斟酌至當。復參酌釋字
    第263號解釋，若有情輕法重之情，裁判時本有刑法第59條
    酌量減輕其刑之適用，足以免過嚴之刑，與憲法尚無牴觸。
    是若有情輕法重，及刑法第59條所規定之情，對被告所犯之
    罪酌量減輕其刑，自為法之所許。
　⒈查被告陳欽賢販賣第二級毒品之次數雖為10次，但對象為5人
    ，且販賣之數量及獲利非鉅，所為係小額交易，顯係毒品交
    易之下游，惡性顯然遠不如大量走私、夾藏進口或製毒供應
    者、長期大量販賣毒品之「大盤」、「中盤」毒梟，對於他
    人及國家社會侵害之程度非屬重大，顯見其就本案販賣第二
    級毒品之犯罪情節尚屬輕微，並非不可憫恕，以被告所為本
    案之犯罪動機、具體犯罪情節及其主觀惡性等情狀，在客觀
    上仍可謂得引起一般人之同情，顯有情輕法重之情，而犯罪
    情狀堪可憫恕。是本院參酌以上各情，依被告陳欽賢販賣第
    二級毒品情節及動機原因等客觀情節，認其惡性不大且危害
    社會程度亦非重大，縱就附表一編號①至⑥、⑨犯行，依修正
    前毒品危害防制條例第17條第2項規定減刑；就附表一編號⑦
    ⑧⑩所示之犯行，依現行毒品危害防制條例第17條第2項規定
    減刑後，其科以最低法定刑，猶嫌過重；因認被告陳欽賢所
    犯附表一編號①至⑩所示之販賣第二級毒品罪，基於罪刑相當
    及刑罰公平比例原則，顯有堪可憫恕之情狀，爰依刑法第59
    條規定，均予以酌量減輕其刑。
　⒉被告朱其志所為附表二編號①、附表三編號①之販賣第二級毒
    品之次數為2次，被告王銘遠所為附表三編號①之販賣第二級
    毒品之次數僅有1次，其等販賣之數量及獲利均非鉅，係小
    額交易，對於他人及國家社會侵害之程度非屬重大，顯見其
    就此部分販賣第二級毒品之犯罪情節尚屬輕微，並非不可憫
    恕，以被告朱其志、王銘遠所為本案之犯罪動機、具體犯罪
    情節及其主觀惡性等情狀，在客觀上仍可謂得引起一般人之
    同情，顯有情輕法重之情，而犯罪情狀堪可憫恕。是本院參
    酌以上各情，認被告朱其志縱就附表二編號①、附表三編號①
    之犯行，依現行及修正前之毒品危害防制條例第17條第2項
    規定減刑；被告王銘遠就附表三編號①之犯行，依修正前之
    毒品危害防制條例第17條第2項規定減刑後，科以最低法定
    刑，猶均嫌過重；因認被告朱其志所犯附表二編號①、附表
    三編號①所示之販賣第二級毒品罪及被告王銘遠所犯附表三
    編號①所示之販賣第二級毒品罪，基於罪刑相當及刑罰公平
    比例原則，顯有堪可憫恕之情狀，爰均依刑法第59條規定，
    予以酌量減輕其刑。
　⒊另刑法第59條之酌量減輕其刑，以宣告法定最低度之刑猶嫌
    過重者，始有其適用（最高法院44年台上字第413 號、45年
    台上字第1165號、51年台上字第899 號、61年台上字第1781
    號、69年台上字第4050號判決參照）。查被告朱其志關於附
    表二編號②③所為販賣第二級毒品犯行，於依毒品危害防制條
    例第17條第2項、第1項之規定減刑後，對量處之最低刑度為
    有期徒刑1年2月，與其所涉犯罪情節，並無量處最低度刑仍
    嫌過重之情形，自無依刑法第59條規定酌減其刑之必要；而
    被告陳欽賢所犯附表四編號①②之轉讓禁藥犯行，依藥事法第
    83條第1項規定，其法定刑為「7年以下有期徒刑」，亦無量
    處最低度刑仍嫌過重之情形，自無依刑法第59條規定酌減其
    刑之必要，併予敘明。
八、本院審酌被告陳欽賢、朱其志、王銘遠明知毒品係戕害他人
    身體健康之物，仍無視國家對於杜絕毒品之禁令，販賣甲基
    安非他命，被告陳欽賢更轉讓甲基安非他命予他人，助長施
    用毒品之不良風氣，所為實屬不該；兼考量被告3人販賣及
    被告陳欽賢轉讓甲基安非他命之次數、數量及獲利均非多，
    惡性顯然遠不如長期大量販賣毒品之「大盤」、「中盤」毒
    梟，兼衡酌被告3人坦承犯行之犯後態度、被告陳欽賢高職
    肄業（參109年度偵字第4289號卷第33頁全戶戶籍資料（完
    整姓名）查詢結果）、被告王銘遠高職畢業（本院109年度
    訴字第682號卷第25頁「個人戶籍資料）、被告朱其志自述
    高職畢業之智識程度（參109年度偵字第4292號卷第5頁）及
    被告陳欽賢自述職業為司機、勉持之家庭經濟狀況（109年
    度偵字第5970號卷第21頁）、被告朱其志自述勉持之家庭經
    濟狀況、育有2個小孩（109年度偵字第4292號卷第5頁；本
    院109年度訴字第638號卷第38頁）、被告王銘遠自述業工、
    小康之家庭經濟狀況（109年度偵字第5971號卷第29頁）等
    一切情狀，各量處主文所示之刑，並就被告陳欽賢所犯如附
    表一編號①至⑩、附表四編號①②，被告朱其志所犯如附表二編
    號①至③及附表三編號①所示之刑，分別定其應執行刑，以資
    儆懲。
九、沒收：
(一)按犯罪所得，屬於犯罪行為人者，沒收之，於全部或一部不
    能沒收或不宜執行沒收時，追徵其價額，為刑法第38條之1
    第1項前段、第3項所明定，且上開條文之立法理由以：「依
    實務多數見解，基於澈底剝奪犯罪所得，以根絕犯罪誘因之
    意旨，不問成本、利潤，均應沒收」等語，明確採取「總額
    原則」，故不問犯罪支出數額多寡，均應全額沒收犯罪行為
    人所分得之數，不予扣除其犯罪支出。查被告陳欽賢如附表
    一編號②至⑩所示販賣第二級毒品甲基安非他命所得，合計獲
    有5萬900元；被告朱其志如附表二編號①至③、附表三編號①
    所示販賣第二級毒品甲基安非他命所得（被告王銘遠就附表
    三編號①所示與被告朱其志共同販賣之部分，並未分得價金
    ，而由被告朱其志取得），合計獲有1萬900元，雖未據扣案
    ，然依前開說明，均應依刑法第38條之1第1 項前段之規定
    宣告沒收，且依同條第3項之規定，諭知於全部或一部不能
    沒收或不宜執行沒收時，追徵其價額。另被告陳欽賢如附表
    一編號①所示販賣甲基安非他命所得1500元，購毒者廖勝益
    尚未給付，此據證人廖勝益於偵查中證述明確（109年度偵
    字第4289號卷第144頁），爰不予宣告沒收。
(二)附表五編號③之白色廠牌SAMSUNG行動電話（含其內插用門號
    「0000-000000」號SIM卡1枚）1具，為被告陳欽賢所持用，
    用以聯繫附表一編號①至⑦、⑨販賣甲基安非他命、附表四編
    號①②轉讓禁藥犯行所用，而該行動電話上另裝設有通訊軟體
    LINE，用以聯繫附表一編號⑧⑩販賣甲基安非他命使用，此據
    被告陳欽賢敘明在卷（本院109年度訴字第638號卷第35頁）
    ，且有附表一編號①至⑦、⑨「本案證據欄」之通訊監察譯文
    可佐，爰依毒品危害防制條例第19條第1項及刑法第38條第2
    項之規定，分別於被告陳欽賢所犯附表一編號①至⑩、附表四
    編號①②各罪項下，予以宣告沒收。附表五編號⑭粉色廠牌SAM
    SUNG行動電話，為被告朱其志所持用，而該行動電話上所裝
    設之通訊軟體LINE，係其用以聯繫附表二、三所示販賣甲基
    安非他命使用，而附表五編號⑫⑬所示之分裝袋、磅秤，則係
    被告朱其志持之用以販賣時秤重、分裝使用，此據被告朱其
    志敘明在卷（本院109年度訴字第638號卷第37頁），爰依毒
    品危害防制條例第19條第1項之規定，於被告朱其志所犯附
    表二、三各罪項下，予以宣告沒收。
(三)按查獲之第一、二級毒品，不問屬於犯罪行為人與否，均沒
    收銷燬之，毒品危害防制條例第18條第1項前段定有明文。
    又按以營利為目的販入毒品，經多次販賣後，持有剩餘毒品
    被查獲，其各次販賣毒品行為，固應併合處罰。惟該持有剩
    餘毒品之低度行為，應僅為最後一次販賣毒品之高度行為所
    吸收，不另論罪。故就該查獲之剩餘毒品，祇能於最後一次
    之販賣毒品罪宣告沒收銷燬，不得於各次販賣毒品罪均宣告
    沒收或銷燬（最高法院100年度台上字第5655號判決參照）
    。查本件扣案被告陳欽賢所有之晶體6包（總毛重：10.1399
    公克，驗餘淨重：8.2796公克）、被告朱其志所有之晶體9
    包（總毛重6.6238公克，取樣0.0076公克鑑驗），經鑑驗後
    ，均含有第二級毒品甲基安非他命成分，此有慈濟大學濫用
    藥物檢驗中心109年8月21日慈大藥字第109082177號函、第0
    00000000號可稽（本院109年度訴字第638號卷第89頁至第91
    頁；109年度偵字第4292號卷第201頁），核屬違禁物無疑，
    且經被告陳欽賢、朱其志分別供承為其本案販賣第二級毒品
    所剩餘，與盛裝前開甲基安非他命之包裝袋，應整體視為查
    獲之毒品，除取樣鑑驗耗失部分毋庸沒收銷燬外，上開毒品
    併同難以完全析離毒品之包裝袋，均應依毒品危害防制條例
    第18條第1 項前段之規定，在被告陳欽賢、朱其志所犯最後
    一次販賣第二級毒品罪（即附表一編號⑦、附表二編號③ ）
    之主文項下，予以宣告沒收銷燬。又證人許財富為警查獲時
    ，遭查扣之甲基安非他命1 包，雖為被告陳欽賢所販賣，惟
    業已移轉所有權給許財富，且為許財富所涉違反毒品危害防
    制條例案件中重要之證物，爰不予宣告沒收銷燬，以利其訴
    訟案件之追訴、審理。另以本件既有上開宣告多數沒收之情
    形，自應再依刑法第40條之2第1項之規定併執行之。
(四)至扣案附表五編號①、④至⑦、⑨至⑪所示之物，均與本案販賣
    或轉讓甲基安非他命無涉，此據被告陳欽賢、朱其志供承在
    卷（本院卷109年度訴字第638號卷第35頁至第37頁），且卷
    內並無證據證明與本案具有關聯性，爰不予宣告沒收。
據上論斷，應依刑事訴訟法第299條第1項前段，修正前毒品危害
防制條例第4條第2項、第17條第2項，毒品危害防制條例第4條第
2項、第17條第1項、第2項、第19條第1項，藥事法第83條第1項
，刑法第11條、第2條第1項前段、第28條、第55條、第47條第1
項、第59條、第51條第5款、第38條第2項、第38條之1第1項前段
、第3項，判決如主文。
本案經檢察官黃佳權提起公訴暨追加起訴，檢察官林伯宇到庭執
行職務。
中　　華　　民　　國　　109 　年　　12　　月　　31　　日
                  刑事第四庭審判長法  官  齊  潔
                                  法  官  李辛茹
                                  法  官  周霙蘭
以上正本證明與原本無異。         
如不服本判決應於收受送達後20日內向本院提出上訴書狀，並應
敘述具體理由；其未敘述上訴理由者，應於上訴期間屆滿後20日
內向本院補提理由書（均須按他造當事人之人數附繕本）「切勿
逕送上級法院」。　　　　　　　　　　　　　　　　　
中　　華　　民　　國　　109 　年　　12　　月　　31　　日
                                  書記官  佘筑祐
附錄論罪法條：
修正前毒品危害防制條例第4條第2項
製造、運輸、販賣第二級毒品者，處無期徒刑或七年以上有期徒
刑，得併科新臺幣一千萬元以下罰金。 
毒品危害防制條例第4條第2項
製造、運輸、販賣第二級毒品者，處無期徒刑或十年以上有期徒
刑，得併科新臺幣一千五百萬元以下罰金。 
藥事法第83條
明知為偽藥或禁藥，而販賣、供應、調劑、運送、寄藏、牙保、
轉讓或意圖販賣而陳列者，處7年以下有期徒刑，得併科新臺幣5
千萬元以下罰金。
犯前項之罪，因而致人於死者，處7年以上有期徒刑，得併科新
臺幣1億元以下罰金；致重傷者，處3年以上12年以下有期徒刑，
得併科新臺幣7千5百萬元以下罰金。
因過失犯第1項之罪者，處2年以下有期徒刑、拘役或科新臺幣5
百萬元以下罰金。
第1項之未遂犯罰之。
【附表一】陳欽賢販賣甲基安非他命部分
編號  交易對象      交易時、地及方式 罪名、應處刑罰及沒收     本  案   證  據   價    格(新台幣）    ①      廖勝益 廖勝益於109年7月6日晚間10時45分許以其所持用門號「0000000000」號電話撥打陳欽賢所持用之門號「0000000000」號電話聯絡後，陳欽賢乃基於販賣第二級毒品以牟利之犯意，續於同日晚間11時8分許以上開門號電話撥打廖勝益上開門號電話後未久，在新北市三重區自強路5段之路旁，由陳欽賢將甲基安非他命1包（重約1公克）交付予廖勝益，惟廖勝益尚未給付左列約定之買賣毒品價金。 陳欽賢犯販賣第二級毒品罪，處有期徒刑壹年拾月。 扣案如附表五編號③所示之物，沒收之。 1.被告陳欽賢於偵查、本院送審訊問、準備程序及審理時之自白（109年度聲羈字第80號卷第26頁；本院109年度訴字第638號卷第35頁至第36頁、第169頁、第236頁）。 2.證人廖勝益於警詢、偵查時之證述（109年度偵字第4289號卷第122頁、第144頁至第145頁）。 ⒊109年度聲監字第148號通訊監察書暨電話附表、通訊監察譯文各1份（109年度偵字第4289號卷第70頁至第72頁、本院109年度訴字第638號卷第53頁至第55頁）。 4.宜蘭縣政府警察局蘇澳分局搜索扣押筆錄暨扣押物品目錄表1份（109年度偵字第4289號卷第77頁至第83頁）。 5.扣案白色廠牌SAMSUNG行動電話（內含「0000000000」SIM卡1枚）1具。   1,500元 （尚未付款）      ②   閻念祖 閻念祖於109年6月15日凌晨0時15分許以其所持用門號「0000000000」號電話撥打陳欽賢所持用之門號「0000000000」號電話聯絡後，陳欽賢乃基於販賣第二級毒品以牟利之犯意，續於同日凌晨1時1分許陳欽賢以上開門號電話撥打閻念祖上開門號電話後未久，在基隆市七堵區福六街、百三街口之85度C咖啡店外，由陳欽賢將甲基安非他命1包（重約1公克）交付予閻念祖，並向閻念祖收取左列價金，而獲有利益。 陳欽賢犯販賣第二級毒品罪，處有期徒刑壹年拾月。 扣案如附表五編號③所示之物，沒收之；未據扣案之販賣第二級毒品所得財物新臺幣壹仟元，沒收，如全部或一部不能或不宜執行沒收時，追徵其價額。 1.被告陳欽賢於偵查、本院送審訊問、準備程序及審理時之自白（109年度聲羈字第80號卷第26頁；本院109年度訴字第638號卷第35頁至第36頁、第169頁、第236頁）。 2.證人閻念祖於警詢、偵查時之證述（109年度偵字第4289號卷第158頁至第159頁、第198頁）。 ⒊109年度聲監字第148號通訊監察書暨電話附表、通訊監察譯文各1份（109年度偵字第4289號卷第73頁至第74頁、本院109年度訴字第638號卷第53頁至第55頁）。 4.宜蘭縣政府警察局蘇澳分局搜索扣押筆錄暨扣押物品目錄表1份（109年度偵字第4289號卷第77頁至第83頁）。 5.扣案白色廠牌SAMSUNG行動電話（內含「0000000000」SIM卡1枚）1具。  1,000元    ③   何品洋 何品洋於109年6月16日下午4時24分以其所持用門號「0000000000」號電話撥打陳欽賢所持用之門號「0000000000」號電話聯絡後，陳欽賢乃基於販賣第二級毒品以牟利之犯意，續於同日晚間8時32分陳欽賢以上開門號電話撥打何品洋上開門號電話後未久，在新北市○○區○○路00號門口，由陳欽賢將甲基安非他命1包（重約3公克）交付予何品洋，並向何品洋收取左列價金，而獲有利益。 陳欽賢犯販賣第二級毒品罪，處有期徒刑壹年拾月。 扣案如附表五編號③所示之物，沒收之；未據扣案之販賣第二級毒品所得財物新臺幣參仟元，沒收，如全部或一部不能或不宜執行沒收時，追徵其價額。 1.被告陳欽賢於警詢、偵查、本院送審訊問、準備程序及審理時之自白（109年度偵字第4289號卷第23頁至第25頁、第372頁；109年度聲羈字第80號卷第26頁；本院109年度訴字第638號卷第35頁至第36頁、第169頁、第236頁）。 2.證人何品洋於警詢、偵查時之證述（109年度偵字第4289號卷第208頁至第209頁、第250頁）。 ⒊109年度聲監字第148號通訊監察書暨電話附表、通訊監察譯文各1份（109年度偵字第4289號卷第43頁至第47頁、本院109年度訴字第638號卷第53頁至第55頁）。 4.宜蘭縣政府警察局蘇澳分局搜索扣押筆錄暨扣押物品目錄表1份（109年度偵字第4289號卷第77頁至第83頁）。 5.扣案白色廠牌SAMSUNG行動電話（內含「0000000000」SIM卡1枚）行動電話1具。  3,000元    ④   何品洋 陳欽賢於109年6月18日下午4時52分以其所持用門號「0000000000」號電話撥打何品洋所持用之門號「0000000000」號電話聯絡後，陳欽賢乃基於販賣第二級毒品以牟利之犯意，續於同日下午6時44分陳欽賢以上開門號電話撥打何品洋上開門號電話後未久，在新北市○○區○○路00號門口，由陳欽賢將甲基安非他命3包（重合計約3公克）交付予何品洋，並向何品洋收取左列價金，而獲有利益。 陳欽賢犯販賣第二級毒品罪，處有期徒刑壹年拾月。 扣案如附表五編號③所示之物，沒收之；未據扣案之販賣第二級毒品所得財物新臺幣肆仟元，沒收，如全部或一部不能或不宜執行沒收時，追徵其價額。 1.被告陳欽賢於警詢、偵查、本院送審訊問、準備程序及審理時之自白（109年度偵字第4289號卷第28頁至第29頁、第372頁至第373頁；109年度聲羈字第80號卷第26頁；本院109年度訴字第638號卷第35頁至第36頁、第169頁、第236頁）。 2.證人何品洋於警詢、偵查時之證述（109年度偵字第4289號卷第209頁至第210頁、第250頁至第251頁）。 ⒊109年度聲監字第148號通訊監察書暨電話附表、通訊監察譯文各1份（109年度偵字第4289號卷第48頁至第51頁、本院109年度訴字第638號卷第53頁至第55頁）。 4.宜蘭縣政府警察局蘇澳分局搜索扣押筆錄暨扣押物品目錄表1份（109年度偵字第4289號卷第77頁至第83頁）。 5.扣案白色廠牌SAMSUNG行動電話（內含「0000000000」SIM卡1枚）1具。  4,000元      ⑤   許財富 許財富於109年6月14日晚間8時22分許以其所持用門號「0000000000」號電話撥打陳欽賢所持用之門號「0000000000」號電話聯絡後，陳欽賢乃基於販賣第二級毒品以牟利之犯意，續於同日晚間10時22分許財富以上開門號電話撥打陳欽賢上開門號電話後未久，在新北市○○區○○○路000號大社后停車場，由陳欽賢將甲基安非他命1包（重約3.5公克）交付予許財富，並向許財富收取左列價金，而獲有利益。 陳欽賢犯販賣第二級毒品罪，處有期徒刑貳年。 扣案如附表五編號③所示之物，沒收之；未據扣案之販賣第二級毒品所得財物新臺幣伍仟元，沒收，如全部或一部不能或不宜執行沒收時，追徵其價額。 1.被告陳欽賢於警詢、偵查、本院送審訊問、準備程序及審理時之自白（109年度偵字第4289號卷第21頁至第22頁、第373頁；109年度聲羈字第80號卷第26頁；本院109年度訴字第638號卷第35頁至第36頁、第169頁、第236頁）。 2.證人許財富於警詢、偵查時之證述（109年度偵字第4289號卷第9頁至第10頁、第347頁至第348頁）。 ⒊109年度聲監字第148號通訊監察書暨電話附表、通訊監察譯文各1份（109年度偵字第4289號卷第55頁至第60頁、本院109年度訴字第638號卷第53頁至第55頁）。 4.宜蘭縣政府警察局蘇澳分局搜索扣押筆錄暨扣押物品目錄表1份（109年度偵字第4289號卷第77頁至第83頁）。 5.扣案白色廠牌SAMSUNG行動電話（內含「0000000000」SIM卡1枚）1具。  5,000元      ⑥   許財富 許財富於109年6月16日晚間6時47分許以其所持用門號「0000000000」號電話撥打許財富所持用之門號「0000000000」號電話聯絡後，陳欽賢乃基於販賣第二級毒品以牟利之犯意，續於同日晚間7時41分許財富以上開門號電話撥打陳欽賢上開門號電話後未久，在新北市○○區○○路000巷00弄00號許財富居處旁邊南港交流道之高速公路涵洞附近之路邊，由陳欽賢將甲基安非他命1包（含袋重約17.9公克）交付予許財富，並向許財富收取左列價金，而獲有利益。 陳欽賢犯販賣第二級毒品罪，處有期徒刑貳年陸月。 扣案如附表五編號③所示之物，沒收之；未據扣案之販賣第二級毒品所得財物新臺幣壹萬柒仟元，沒收，如全部或一部不能或不宜執行沒收時，追徵其價額。 1.被告陳欽賢於警詢、偵查、本院送審訊問、準備程序及審理時之自白（109年度偵字第4289號卷第22頁至第23頁、第373頁；109年度聲羈字第80號卷第26頁；本院109年度訴字第638號卷第35頁至第36頁、第169頁、第236頁）。 2.證人許財富於警詢、偵查時之證述（109年度偵字第4289號卷第14頁至第15頁、第348頁）。 ⒊109年度聲監字第148號通訊監察書暨電話附表、通訊監察譯文各1份（109年度偵字第4289號卷第61頁至第64頁；本院109年度訴字第638號卷第53頁至第55頁）。 ⒋宜蘭縣政府警察局蘇澳分局搜索扣押筆錄暨扣押物品目錄表1份（109年度偵字第4289號卷第77頁至第83頁）。 5.扣案白色廠牌SAMSUNG行動電話（內含「0000000000」SIM卡1枚）1具。  1萬7,000元    ⑦   許財富 許財富於109年7月24日晚間8時54分許以其所持用門號「0000000000」號電話撥打陳欽賢所持用之門號「0000000000」號電話聯絡後，陳欽賢乃基於販賣第二級毒品以牟利之犯意，續於同日晚間10時27分許財富以上開門號電話撥打陳欽賢上開門號電話後未久，在新北市○○區○○路000巷00弄00號許財富居處旁邊南港交流道之高速公路涵洞附近之路邊，由陳欽賢將甲基安非他命1包（重約8公克）交付予許財富，並向許財富收取左列價金，而獲有利益。 陳欽賢犯販賣第二級毒品罪，處有期徒刑貳年捌月。 扣案如附表五編號③所示之物，沒收之、附表五編號②所示之物，沒收銷燬之；未據扣案之販賣第二級毒品所得財物新臺幣壹萬元，沒收，如全部或一部不能或不宜執行沒收時，追徵其價額。 1.被告陳欽賢於警詢、偵查、本院送審訊問、準備程序及審理時之自白（109年度偵字第4289號卷第23頁、第373頁；109年度聲羈字第80號卷第26頁；本院109年度訴字第638號卷第35頁至第36頁、第169頁、第236頁）。 2.證人許財富於警詢、偵查時之證述（109年度偵字第4289號卷第15頁至第16頁、第347頁至第349頁）。 ⒊109年度聲監續字第365號通訊監察書暨電話附表、通訊監察譯文各1份（109年度偵字第4289號卷第333頁至第335頁；本院109年度訴字第638號卷第57頁至第59頁）。 4.宜蘭縣政府警察局蘇澳分局搜索扣押筆錄暨扣押物品目錄表2份（109年度偵字第4289號卷第77頁至第83頁；109年度偵字第4345號卷第41頁至第45頁）。 ⒌慈濟大學濫用藥物檢驗中心109年8月21日慈大藥字第109082177號函暨所附鑑定書1份（本院109年度訴字第638號卷第87頁至第91頁） ⒍扣案白色廠牌SAMSUNG行動電話（內含「0000000000」SIM卡1枚）行動電話1具。　　 ⒎扣案之甲基安非他命6包（驗餘淨重：8.2796公克，陳欽賢販賣所餘）。 ⒏扣案之甲基安非他命1包（毛重0.61公克，許財富所有）。　  1萬元      ⑧   朱其志 朱其志於109年7月23日中午12時許，以其所持粉色廠牌SAMSUNG行動電話上所裝置之通訊軟體LINE與陳欽賢所持白色廠牌SAMSUNG行動電話上所裝置之LINE聯繫交易毒品事宜後，陳欽賢乃基於販賣第二級毒品以牟利之犯意，續於同日下午1時許，在新北市○○區○○○路000號大社后停車場，由陳欽賢將甲基安非他命5包交付予朱其志，嗣後並向朱其志收取左列價金，而獲有利益。 陳欽賢犯販賣第二級毒品罪，處有期徒刑貳年柒月。 扣案如附表五編號③所示之物（不含門號「○○○○○○○○○○」號SIM卡壹枚），沒收之；未據扣案之販賣第二級毒品所得財物新臺幣伍仟伍佰元，沒收，如全部或一部不能或不宜執行沒收時，追徵其價額。 1.被告陳欽賢於警詢、偵查、本院送審訊問、準備程序及審理時之自白（109年度偵字第4289號卷第26頁、第496頁；109年度聲羈字第80號卷第26頁；本院109年度訴字第638號卷第35頁至第36頁、第169頁、第239頁）。 2.證人即被告朱其志於警詢、偵查、本院送審訊問、準備程序時之證述、證述（109年度偵字第4292號卷第11頁、109年度偵字第4289號卷第485頁、第513頁至第514頁；本院109年度訴字第638號卷第36頁至第37頁、第169頁）。 3.宜蘭縣政府警察局蘇澳分局搜索扣押筆錄暨扣押物品目錄表2份（109年度偵字第4289號卷第77頁至第83頁；109年度偵字第4292號卷第25頁至第30頁）。 4.慈濟大學濫用藥物檢驗中心109年8月21日慈大藥字第000000000號函暨所附慈濟大學濫用藥物檢驗中心鑑定書1份、毒品照片1紙（109年度偵字第4292號卷第201頁至第205頁）。 5.扣案白色廠牌SAMSUNG行動電話1具。　 6.扣案之甲基安非他命9包（毛重合計6.04公克，朱其志所有）。 7.朱其志與王獻煌之通訊軟體LINE對話紀錄手機截圖照片2紙（109年度偵字第4292號卷第34頁）。　  5,500元      ⑨   朱其志 陳欽賢於109年7月4日晚間11時46分許以其所持用門號「0000000000」號電話撥打朱其志所持用之門號「0000000000」號電話聯絡後，陳欽賢乃基於販賣第二級毒品以牟利之犯意，於上開通話後未久，在新北市○○區○○○路000號大社后停車場，由陳欽賢將甲基安非他命3包（重合計約3公克）交付予朱其志，嗣後並向朱其志收取左列價金，而獲有利益。 陳欽賢犯販賣第二級毒品罪，處有期徒刑壹年拾月。 扣案如附表五編號③所示之物，沒收之；未據扣案之販賣第二級毒品所得財物新臺幣參仟元，沒收，如全部或一部不能或不宜執行沒收時，追徵其價額。 1.被告陳欽賢於警詢、偵查、本院送審訊問、準備程序及審理時之自白（109年度偵字第4289號卷第26頁至第27頁、第374頁、第496頁；109年度聲羈字第80號卷第26頁；本院109年度訴字第638號卷第35頁至第36頁、第169頁、第236頁）。 2.被告即證人朱其志於警詢、偵查、本院送審訊問及準備程序之證述、供述（109年度偵字第4292號卷第15頁至第16頁；109年度偵字第4289號卷第359頁至第360頁；本院109年度訴字第638號卷第36頁至第37頁、第169頁）。 ⒊109年度聲監字第148號通訊監察書暨電話附表、通訊監察譯文各1份（109年度偵字第4289號卷第40頁；本院109年度訴字第638號卷第53頁至第55頁）。 4.宜蘭縣政府警察局蘇澳分局搜索扣押筆錄暨扣押物品目錄表1份（109年度偵字第4289號卷第77頁至第83頁）。 5.扣案白色廠牌SAMSUNG行動電話（內含「0000000000」SIM卡1枚）行動電話1具。　 　  3,000元    ⑩   朱其志 陳欽賢於109年7月20日某時，以其所持白色廠牌SAMSUNG行動電話上所裝置之通訊軟體LINE與朱其志所持粉色廠牌SAMSUNG行動電話上所裝置之LINE聯繫交易毒品事宜後，乃基於販賣第二級毒品以牟利之犯意，於同日晚間11時30分許，在新北市○○區○○○路000號大社后停車場，由陳欽賢將甲基安非他命2包（重合計約2公克）交付予朱其志，嗣後並向朱其志收取左列價金，而獲有利益。 陳欽賢犯販賣第二級毒品罪，處有期徒刑貳年柒月。 扣案如附表五編號③所示之物（不含門號「○○○○○○○○○○」號SIM卡壹枚），沒收之；未據扣案之販賣第二級毒品所得財物新臺幣伍仟伍佰元，沒收，如全部或一部不能或不宜執行沒收時，追徵其價額。 1.被告陳欽賢於偵查、本院送審訊問、準備程序及審理時之自白（109年度偵字第4289號卷第374頁、第496頁；109年度聲羈字第80號卷第26頁；本院109年度訴字第638號卷第35頁至第36頁、第169頁、第236頁）。 2.被告即證人朱其志於偵查、本院送審訊問及準備程序時之證述（109年度偵字第4289號卷第360頁至第361頁、第485頁；本院109年度訴字第638號卷第36頁至第37頁、第169頁至第170頁）。 3.宜蘭縣政府警察局蘇澳分局搜索扣押筆錄暨扣押物品目錄表1份（109年度偵字第4289號卷第77頁至第83頁）。 5.扣案白色廠牌SAMSUNG行動電話1具。　 6.朱其志與王獻煌之通訊軟體LINE對話紀錄手機截圖照片2紙（109年度偵字第4292號卷第34頁）。　  2,400元      

【附表二】朱其志販賣甲基安非他命部分
編號  交易對象      交易時、地及方式 罪名、應處刑罰及沒收     本  案   證  據   價    格（新台幣）    ①   王獻煌 王獻煌於109年7月15日上午8時50分許，以通訊軟體LINE傳送訊息予朱其志所持粉色廠牌SAMSUNG行動電話上所裝置之LINE，雙方聯繫交易毒品事宜後，朱其志乃基於販賣第二級毒品以牟利之犯意，續於同日下午1、2時許，在基隆市○○區○○街00巷0號之4朱其志居處，由朱其志將甲基安非他命1包（重約1公克）交付予王獻煌，並向王獻煌收取左列價金，而獲有利益。 朱其志犯販賣第二級毒品罪，處有期徒刑壹年拾月。 扣案如附表五編號⑫⑬及編號⑭之物（不含門號「○○○○○○○○○○」號SIM卡壹枚），沒收之；未據扣案之販賣第二級毒品所得財物新臺幣貳仟伍佰元，沒收，如全部或一部不能或不宜執行沒收時，追徵其價額。 1.被告朱其志於偵查、本院送審訊問、準備程序及審理時之自白（109年度偵字第4289號卷第484頁；本院109年度訴字第638號卷第36頁至第37頁、第169頁）。 2.證人王獻煌於警詢、偵查時之證述（109年度偵字第4292號卷第138頁至第139頁、第151頁至第152頁）。 3.朱其志與王獻煌之通訊軟體LINE對話紀錄手機截圖照片1紙（109年度偵字第4292號卷第34頁）。 4.宜蘭縣政府警察局蘇澳分局搜索扣押筆錄暨扣押物品目錄表1份（109年度偵字第4292號卷第25頁至第30頁）。 5.扣案粉色廠牌SAMSUNG行動電話1具、磅秤1台、分裝袋2包。  2,500元      ②   王獻煌 朱其志於109年7月20日下午6時7分許，以所持粉色廠牌SAMSUNG行動電話上所裝置之通訊軟體LINE，撥打電話予王獻煌聯繫交易毒品事宜後，朱其志乃基於販賣第二級毒品以牟利之犯意，續於同年月21日凌晨0時31分許，在新北市汐止區福德二路之7-11便利商店前，由朱其志將甲基安非他命2包（重合計約2公克）交付予王獻煌，先向王獻煌收取2,500元，嗣後再由王獻煌匯款給付剩餘之2,500元，而獲有利益。 朱其志犯販賣第二級毒品罪，處有期徒刑壹年拾月。 扣案如附表五編號⑫⑬及編號⑭之物（不含門號「○○○○○○○○○○」號SIM卡壹枚），沒收之；未據扣案之販賣第二級毒品所得財物新臺幣伍仟元，沒收，如全部或一部不能或不宜執行沒收時，追徵其價額。 1.被告朱其志於警詢、偵查、本院送審訊問、準備程序及審理時之自白（109年度偵字第4292號卷第17頁至第18頁；109年度偵字第4289號卷第360頁至第361頁、第483頁至第484頁；本院109年度訴字第638號卷第36頁至第37頁、第169頁、第236頁）。 2.證人王獻煌於警詢、偵查時之證述（109年度偵字第4292號卷第138頁至第139頁、第152頁）。 3.朱其志與王獻煌之通訊軟體LINE對話紀錄手機截圖照片2紙（109年度偵字第4292號卷第34頁）。 4.宜蘭縣政府警察局蘇澳分局搜索扣押筆錄暨扣押物品目錄表1份（109年度偵字第4292號卷第25頁至第30頁）。 5.本院公務電話紀錄1份（本院109年度訴字第638號卷第203頁）　 6.扣案粉色廠牌SAMSUNG行動電話1具、磅秤1台、分裝袋2包。  5,000元      ③   吳振銘 吳振銘於109年7月23日上午6時3分許以通訊軟體LINE傳送訊息予朱其志所持粉色廠牌SAMSUNG行動電話上所裝置之LINE，雙方聯繫交易毒品事宜後，朱其志乃基於販賣第二級毒品以牟利之犯意，續於同日下午2、3時許，在新北市○○區○○○路000號大社后停車場附近之萊爾富便利商店旁，由朱其志將甲基安非他命1包（重約1公克）交付予吳振銘，嗣後由吳振銘匯款至朱其志指定之陳欽賢帳戶內，以給付左列價金，而獲有利益。 朱其志犯販賣第二級毒品罪，處有期徒刑壹年捌月。 扣案如附表五編號⑫⑬及編號⑭之物（不含門號「○○○○○○○○○○」號SIM卡壹枚）沒收之、附表五編號⑧所示之物，沒收銷燬之； 未據扣案之販賣第二級毒品所得財物新臺幣壹仟柒佰元，沒收，如全部或一部不能或不宜執行沒收時，追徵其價額。 1.被告朱其志於警詢、偵查、本院送審訊問、準備程序及審理時之自白（109年度偵字第4292號卷第18頁；109年度偵字第4289號卷第361頁、第485頁、第513頁至第514頁；本院109年度訴字第638號卷第36頁至第37頁、第169頁、第236頁）。 2.證人吳振銘於警詢、偵查時之證述（109年度偵字第4292號卷第118頁至第119頁、第132頁）。 3.朱其志與吳振銘之通訊軟體LINE對話紀錄手機截圖照片3紙（109年度偵字第4292號卷第33頁）。 4.宜蘭縣政府警察局蘇澳分局搜索扣押筆錄暨扣押物品目錄表1份（109年度偵字第4292號卷第25頁至第30頁）。 5.慈濟大學濫用藥物檢驗中心109年8月21日慈大藥字第000000000號函暨所附慈濟大學濫用藥物檢驗中心鑑定書1份、毒品照片1紙（109年度偵字第4292號卷第201頁至第205頁）。 6.宜蘭縣政府警察局蘇澳分局109年12月1日警澳偵第0000000000號函（本院109年度訴字第638號第201頁）　 7.扣案粉色廠牌SAMSUNG行動電話1具、磅秤1台、分裝袋2包。　 8.扣案之甲基安非他命9包（總毛重合計6.6238公克，朱其志販賣所餘）。  1,700元      

【附表三】朱其志、王銘遠共同販賣甲基安非他命部分
編號  交易對象      交易時、地及方式 罪名、應處刑罰及沒收     本  案   證  據   價    格（新台幣）    ①   吳振銘 吳振銘於109年7月14日下午1時10分許以通訊軟體LINE傳送訊息予朱其志所持粉色廠牌SAMSUNG行動電話上所裝置之LINE，雙方聯繫交易毒品事宜後，朱其志、王銘遠乃基於共同販賣第二級毒品以牟利之犯意，續於同日晚間11時許，在新北市○○區○○街000號3樓J-4吳振銘住處，由王銘遠將甲基安非他命1包（重約1公克）交付予吳振銘，嗣後由吳振銘匯款給付左列價金予陳欽賢，而獲有利益。 一、朱其志共同犯販賣第二級毒品罪，處有期徒刑壹年拾月。扣案如附表五編號⑫⑬及編號⑭之物（不含門號「○○○○○○○○○○」號SIM卡壹枚），沒收之；未據扣案之販賣第二級毒品所得財物新臺幣壹仟柒佰元，沒收，如全部或一部不能或不宜執行沒收時，追徵其價額。 二、王銘遠共同犯販賣第二級毒品罪，累犯，處有期徒刑壹年拾月。 1.被告朱其志於偵查、本院送審訊問、準備程序及審理時之自白（109年度偵字第4289號卷第361頁、第485頁；本院109年度訴字第638號卷第36頁至第37頁、第169頁、第236頁）。 2.被告王銘遠於警詢、偵查、本院準備程序及審理中之供述（109年度偵字第5386號卷第24頁至第31頁；本院109年度訴字第638號卷第36頁至第37頁）。　 3.證人吳振銘於警詢、偵查時之證述（109年度偵字第4292號卷第118頁至第119頁、第132頁）。 4.朱其志與吳振銘之通訊軟體LINE對話紀錄手機截圖照片3紙（109年度偵字第4292號卷第33頁）。 5.宜蘭縣政府警察局蘇澳分局搜索扣押筆錄暨扣押物品目錄表1份（109年度偵字第4292號卷第25頁至第30頁）。 6.扣案粉色廠牌SAMSUNG行動電話1具、磅秤1台、分裝袋2包。  1,700元    

【附表四】陳欽賢轉讓甲基非他命部分
編號 時    間 地    點 方              式 罪名及應處刑罰        本案證據 ① 109年7月3日凌晨2時36分許 臺北市南港區環東大道匝道口前之電線桿旁 廖勝益於109年7月3日凌晨1時56分許以其所持用門號「0000000000」號與陳欽賢所持用門號「0000000000」號電話，以簡訊、電話聯繫後，陳欽賢乃基於轉讓禁藥之犯意，於左列時間由陳欽賢將甲基安非他命1包（0.5公克）丟在左列地點，嗣廖勝益至上開地點取得上開甲基安非他命1包，以此方式轉讓甲基安非他命給廖勝益。 陳欽賢犯轉讓禁藥罪，處有期徒刑參月。 扣案如附表五編號③所示之物，沒收之。 1.被告陳欽賢於警詢、偵查、準備程序及審理時之自白（109年度偵字第4289號卷第29頁至第30頁、第371頁；本院109年度訴字第638號卷第35頁至第36頁、第169頁、第236頁）。 2.證人廖勝益於警詢、偵查時之證述（109年度偵字第4289號卷第121頁至第122頁、第144頁）。 ⒊109年度聲監字第148號通訊監察書暨電話附表、通訊監察譯文各1份（109年度偵字第4289號卷第69頁至第70頁；本院109年度訴字第638號卷第53頁至第55頁）。 4.宜蘭縣政府警察局蘇澳分局搜索扣押筆錄暨扣押物品目錄表1份（109年度偵字第4289號卷第77頁至第83頁）。 5.扣案白色廠牌SAMSUNG行動電話（內含「0000000000」SIM卡1枚）1具。 ② 109年7月6日下午1時許 新北市○○區○○○路000號大社后停車場   於109年7月6日下午1時許，先由朱其志所持「0000-000000」號行動電話與陳欽賢所持門號「0000000000」行動電話聯絡轉讓毒品事宜後，朱其志遂通知王銘遠至左列地點，陳欽賢乃基於轉讓禁藥之犯意，於左列時間將甲基安非他命1包（0.5公克）交付予王銘遠，嗣王銘遠取得上開毒品後，即至新北市○○區○○路○段0號之孟廷水產店，與朱其志一同施用，陳欽賢以上開方式同時轉讓甲基安非他命予朱其志及王銘遠。 陳欽賢犯轉讓禁藥罪，處有期徒刑肆月。 扣案如附表五編號③所示之物，沒收之。 1.被告陳欽賢於警詢、偵查、準備程序及審理時之自白（109 年度偵字第4289號卷第27頁、第374頁、第495頁至第496頁；本院109年度訴字第638號卷第35頁至第38頁、第169頁、第276頁）。 2.證人即被告朱其志於偵查、本院送審訊問及準備程序時之證述、供述（109年度偵字第4289號卷第485頁至第486頁；本院109年度訴字第638號卷第37頁、第169頁）。 3.證人王銘遠於警詢、偵查時之證述、供述（109年度偵字第4289號卷第454頁至第455頁、第476頁）。 ⒋109年度聲監字第148號通訊監察書暨電話附表、通訊監察譯文各1份（109年度偵字第4289號卷第465頁、本院卷第53頁至第55頁）。 5.宜蘭縣政府警察局蘇澳分局搜索扣押筆錄暨扣押物品目錄表1份（109年度偵字第4289號卷第77頁至第83頁）。 6.扣案白色廠牌SAMSUNG行動電話（內含「0000000000」SIM卡1枚）1具。 

【附表五】扣案物品
附表五：
編號  物品名稱 數量 所有人 ① 手槍 1支 陳欽賢 ② 甲基安非他命（總毛重：10.1399公克，驗餘淨重8.2796公克）併同無從與之析離分裝袋 6包 陳欽賢 ③ 白色廠牌 SAMSUNG行動電話（含門號「0000-000000」號SIM卡1枚） 1具 陳欽賢 ④ 行動電話 3具 陳欽賢 ⑤ 吸食器 1組 陳欽賢 ⑥ 現金 20萬 陳欽賢 ⑦ 手機型電擊棒 1支 陳欽賢 ⑧ 甲基安非他命（總毛重合計6.6238公克）併同無從與之析離之分裝袋 9包 朱其志 ⑨ 玻璃球吸食器 3個 朱其志 ⑩ 提撥管 1支 朱其志 ⑪ 水車吸食器 1個 朱其志 ⑫ 分裝袋 2包 朱其志 ⑬ 磅秤 1台 朱其志 ⑭ 粉色廠牌 SAMSUNG行動電話（含「0000-000000」SIM卡1枚） 1具 朱其志